【裁判字號】    88,易,657
【裁判日期】    890322
【裁判案由】    違反槍砲彈藥刀械管制條例
【裁判全文】
臺灣花蓮地方法院刑事判決                          八十八年度易字第六五七號
    公  訴  人  臺灣花蓮地方法院檢察署檢察官
    被      告  甲○○
右列被告因違反槍砲彈藥刀械管制條例案件，經檢察官提起公訴（八十八年度偵字第
三五三一號），本院判決如左：
    主  文
甲○○未經許可持有刀械，累犯，處拘役肆拾日，如易科罰金以參佰元折算壹日。扣
案之匕首壹把沒收。
    事  實
一、甲○○曾於民國（下同）八十三年間因違反麻醉藥品管理條例案件，經本院以八
    十四年度易字第四七號判處有期徒刑五月，於八十四年四月一日確定，甫於八十
    五年五月九日執行完畢，仍不知悔改，復於八十八年九月七日下午十六時許，在
    花蓮市○○街一一七號住處，未經許可，無故持有匕首一把，嗣為警查獲，並扣
    得上揭匕首一把。
二、案經花蓮縣警察局吉安分局報請臺灣花蓮地方法院檢察署檢察官偵查起訴。
    理  由
一、訊據被告甲○○矢口否認有未經許可持有刀械之行為，辯稱：那是以前房客留下
    來的，而且那是一把古刀，也不是匕首等語。惟查，右揭犯罪事實，有扣案之匕
    首一把為證，且該把匕首經本院勘查結果核與槍砲彈藥刀械管制條例之圖例所示
    之匕首相符，本件事證明確，被告犯行洵堪認定，應予依法論科。
二、核被告所為，係犯槍砲彈藥刀械管制條例第十四條第三項之罪。又被告甲○○曾
    於八十三年間因違反麻醉藥品管理條例案件，經本院以八十四年度易字第四七號
    判處有期徒刑五月，於八十四年四月一日確定，甫於八十五年五月九日執行完畢
    ，此有台灣花蓮地方法院檢察署刑案記錄查註表一紙附卷可稽，五年以內再犯本
    件有期徒刑以上之罪，為累犯，應依刑法第四十七條規定加重其刑。爰審酌被告
    素行不佳，其犯罪之動機、目的，所生之損害及犯罪後之態度等一切情狀，量處
    如主文所示之刑，並諭知易科罰金之折算標準。又扣案之匕首乙把，係違禁物，
    應依刑法第三十八條第一項第一款宣告沒收。
據上論斷，應依刑事訴訟法第二百九十九條第一項前段，槍砲彈藥刀械管制條例第十
四條第三項，刑法第十一條前段、第四十一條、第三十八條第一項第一款，罰金罰鍰
提高標準條例第二條，判決主文。
本案經檢察官李子春到庭執行職務。
中      華      民      國    八十九    年      三      月    二十二    日
                              臺灣花蓮地方法院刑事庭
                                  法  官  林  國  泰
右正本證明與原本無異。
如對本判決不服，應於送達後十日內，向本院提出上訴狀。（應抄附繕本）
                                  法院書記官
中      華      民      國    八十九    年      三      月    二十二    日
槍砲彈藥刀械管制條例第十四條：
未經許可，製造、販賣或運輸刀械者，處三年以下有期徒刑，併科新台幣一百萬元以
下罰金。
意圖供自己或他人犯罪之用，而犯前項之罪者，處六月以上五年以下有期徒刑，併科
新台幣三百萬元以下罰金。
未經許可，持有或意圖販賣而陳列刀械者，處一年以下有期徒刑、拘役或新台幣五十
萬元以下罰金。
第一項及第二項之未遂犯罰之。


司法院資訊處製作；財團法人民間司法改革基金會備份。
